# 请教陈老师：无形资产出资账务处理

提问人：careil 时间：2013-01-23 11:12:52
A公司 2011 年 9 月由股东以非专利技术出资，一家非证券从业资格的评估机构评估值 1400 万，企业按照 1400 万入账， 2012 年 9 月，A公司打算IPO上市，由证券从业资格的评估机构评估值为 400 万，涉及出资不实的问题，A工商进行减资，当地工商管理局要求减资的话，无形资产的减资全部减掉，股东同意该非专利技术由A公司无偿使用，企业应该如何账务处理？ 目前，A公司账务处理如下：
2011 年，入账无形资产和实收资本均为 1400 万， 2011 年无形资产不进行摊销， 2012 年无形资产也不进行摊销， 2012 年 9 月，进行减资时，直接反冲了无形资产和实收资本，如果这种账务处理可以的话，A公司应该如何进行解释 2011 年不进行无形资产摊销？

回答人：chenyiwei
1 、该无形资产是否确实由A公司在经营中使用？ 2 、如果聘请具有证券资格的评估机构重新对 2011 年 9 月（出资时点）该无形资产的价值进行评估，则其评估值为多大？ 个人理解，如果出资时点的实际价值（以再次评估值为代表）低于原先的作价，则出资不实部分为两者之间的差额，作为前期差错更正的金额仅应针对该出资不实部分，不应冲回全部无形资产价值及其摊销。如果该无形资产确实为A公司经营所需，则无偿使用、不确认相关摊销费用的做法事实上导致了利润的虚增，不能真实反映其盈利能力。还是建议保留按照其实际价值计算的这部分摊销成本。

回答人：chenyiwei
回复 careil 的帖子
建议在减资操作上遵循工商的要求，按该无形资产的原出资额 1400 万元全额减少实收资本，但对于该无形资产的真实价值 400 万元，因为将继续由本企业使用，所以仍在账面上保留为一项无形资产，否则后续的收入就没有无形资产摊销成本与之配比，也不合理。在经过全体股东一致确认的前提下，该 400 万可以计入A公司的资本公积。即会计处理：
借：实收资本 1400 贷：无形资产 1000 贷：资本公积 400 相应对之前无形资产的摊销进行追溯调整。